臺灣台中地方法院民事判決　九十一年度訴字第一二○二號
　　原　　　告　台灣銀行
　　法定代理人　甲○○
　　訴訟代理人　戊○○
　　　　　　　　己○○
　　被　　　告　丁○○
　　　　　　　　庚○○
　　　　　　　　乙○○○
　　訴訟代理人　丙○○
右當事人間請求清償債務事件，本院判決如左：
　　主　　文
被告應連帶給付原告新台幣貳佰陸拾陸萬柒仟伍佰柒拾貳元及如附表所載之利息暨違
約金。
訴訟費用由被告連帶負擔。
　　事　　實
甲、原告方面：
一、聲明：求為判決如主文所示。
二、陳述：被告丁○○邀同被告庚○○、乙○○○為連帶保證人，於民國八十八年二
    月二十五日分別向原告借用新台幣（下同）二百萬元、八十三萬元，約定利息各
    按年息百分之五．五、六．一五計算，清償期為一百零八年二月二十五日，本息
    定額攤還，如未按期繳納本息，即喪失分期攤還之期限利益，且逾期清償在六個
    月以內者，按上開利率百分之十，超過六個月者，按上開利率百分之二十計付違
    約金，詎被告丁○○之二筆借款分別自九十年二月二十五日、九十年三月二十五
    日起即未繳納本息，依約已喪失期限利益，債務視為全部到期，尚有如附表所示
    之本金、利息暨違約金未獲清償，為此爰依消費借貸及連帶保證契約之法律關係
    ，請求被告連帶給付如聲明之本金及利息暨違約金。
三、證據：提出放款借據影本二件。
乙、被告方面：
一、聲明：求為判決駁回原告之訴。
二、陳述：對原告主張之事實不爭執，惟抗辯稱：希望能降低利息等語。
　　理　　由
一、原告主張之事實，業據其提出放款借據影本二件為證，並為被告所不爭執，可堪
    信為真實。被告雖辯稱：希望能降低利息云云，惟兩造借款利率既經約定，自有
    拘束雙方當事人之效力，非被告一方所能單獨要求降低，被告所辯，顯不足以作
    為拒絕清償之理由。
二、按消費借貸者，謂當事人一方移轉金錢或其他代替物之所有權於他方，而約定他
    方以種類、品質、數量相同之物返還之契約，民法第四百七十四條第一項定有明
    文；又稱保證者，謂當事人約定，一方於他方之債務人不履行債務時，由其代負
    履行責任之契約，同法第七百三十九條亦有明文；另保證債務之所謂連帶，係指
    保證人與主債務人負同一債務，對於債權人各負全部給付之責任者而言，此就民
    法第二百七十二條第一項規定連帶債務之文義參照觀之甚明（最高法院四十五年
    台上字第一四二六號判例可資參照）；而連帶債務之債權人，依同法第二百七十
    三條第一項規定，得對於債務人中之一人或數人或其全體，同時或先後請求全部
    或一部之給付。本件原告主張被告丁○○以被告庚○○、乙○○○為連帶保證人
    ，向其借款，未依約清償，已如前述，則主債務人之被告丁○○與連帶保證人之
    被告庚○○、乙○○○自應負同一清償之責。從而，原告本於消費借貸及連帶保
    證契約之法律關係，請求被告應連帶給付如主文第一項所示本金及利息暨違約金
    ，為有理由，應予准許。
據上論結，本件原告之訴為有理由，依民事訴訟法第八十五條第二項，判決如主文。
中　　　華　　　民　　　國　　九十一　　年　　五　　月　　十六      　　日
                              臺灣臺中地方法院民事第一庭
~B法      官　劉長宜
右為正本係照原本作成。
如對本判決上訴，須於判決送達後廿日內向本院提出上訴狀。
中　　　華　　　民　　　國　　九十一　　年　　五　　月　　十六      　　日
~B書 記 官
~F0
┌───────────────────────────────────┐
│附表：                                                                │
├──┬────┬───┬─────┬──────┬────┬─────┤
│編號│借款餘額│利率  │利息起算日│違約金起算日│利息    │違約金    │
├──┼────┼───┼─────┼──────┼────┼─────┤
│  一│0000000 │5.5﹪ │90.02.25  │90.03.26    │自利息起│自違約金起│
│    │        │      │          │            │算日起至│算日起六個│
│    │        │      │          │            │清償日止│月以內依上│
├──┼────┼───┼─────┼──────┤，按上開│開利率百分│
│  二│783915  │6.15﹪│90.03.25  │90.04.26    │利率計算│之十，超過│
│    │        │      │          │            │        │六個月部分│
│    │        │      │          │            │        │依上開利率│
├──┼────┼───┼─────┼──────┤        │百分之二十│
│合計│0000000 │      │          │            │        │計算      │
└──┴────┴───┴─────┴──────┴────┴─────┘
